臺灣新竹地方法院刑事判決　　　　　 100年度審訴字第189號
公　訴　人　臺灣新竹地方法院檢察署檢察官
被　　　告　葉信宏
上列被告因違反毒品危害防制條例等案件，經檢察官提起公訴（
100年度撤緩毒偵字第16號），經被告於本院準備程序中，就被
訴事實為有罪之陳述，經告知被告簡式審判程序之旨，並聽取檢
察官、被告等之意見後，經本院合議庭裁定由受命法官進行簡式
審判程序，本院判決如下：
    主  文
葉信宏犯施用第一級毒品罪，累犯，處有期徒刑柒月。
    犯罪事實
一、葉信宏前於民國87年間，因妨害自由罪案件，經本院於88年
    10月4 日以87年度重訴字第23號判決判處有期徒刑1 年10月
    、2 年，應執行有期徒刑3 年6 月，復經最高法院於91年9
    月17日以91年度臺上字第5038號判決確定，於94年12月23日
    縮短刑期假釋出監，所餘刑期赴付保護管束，迄96年1 月4
    日保護管束期滿未經撤銷視為執行完畢。又於97年間，因施
    用毒品案件，經本院於97年4 月22日以97年度毒聲字第103
    號裁定送觀察、勒戒，因認無繼續施用毒品之傾向，於98年
    4 月22日執行完畢釋放出所，並經臺灣新竹地方法院檢察署
    檢察官於98年4 月24日以98年度毒偵緝字第31號為不起訴處
    分確定。詎葉信宏不知悔改，於前開觀察、勒戒執行完畢釋
    放後5 年內，復基於施用第一級毒品海洛因之犯意，於99年
    3 月28日晚間某不詳時間，在新竹市○○路○ 段291 巷9 弄
    11號3 樓之住處內，以將第一級毒品海洛因摻入香菸內點燃
    後吸取煙霧之方式，非法施用第一級毒品海洛因1 次。嗣經
    警於99年3 月30日下午1 時10分許，持拘票在新竹市○○路
    1 號前拘提，復經葉信宏同意採集其尿液送驗後，結果呈嗎
    啡陽性反應，始悉上情。
二、案經新竹市警察局移送臺灣新竹地方法院檢察署檢察官偵查
    起訴。
    理    由
一、程序部分：
    按除被告所犯為死刑、無期徒刑、最輕本刑為3 年以上有期
    徒刑之罪或高等法院管轄第一審案件者外，於前條第1 項程
    序進行中，被告先就被訴事實為有罪之陳述時，審判長得告
    知被告簡式審判程序之旨，並聽取當事人、代理人、辯護人
    及輔佐人之意見後，裁定進行簡式審判程序，刑事訴訟法第
    273 條之1 第1 項定有明文。本件被告葉信宏所犯係死刑、
    無期徒刑、最輕本刑為3 年以上有期徒刑以外之罪，渠等於
    準備程序中就被訴事實為有罪之陳述，經告知簡式審判程序
    之旨，並聽取公訴人及被告葉信宏之意見後，本院認為適宜
    進行簡式審判程序，合先敘明。
二、認定被告葉信宏犯行所憑之各項證據：
（一）被告葉信宏於偵查中之供述及本院準備程序、簡式審判程
      序時之自白。其稱：伊於99年3 月28日晚間某不詳時間，
      在新竹市○○路○ 段291 巷9 弄11號3 樓之住處內，以將
      第一級毒品海洛因摻入香菸內點燃後吸取煙霧之方式，施
      用第一級毒品海洛因1 次等語（見99年度毒偵字第780 號
      偵查卷第36、37頁，本院卷第15、16、19至22頁）。
（二）新竹市警察局刑警大隊偵三隊毒品案件尿液送驗受檢人真
      實姓名代號對照表暨臺灣尖端先進生技醫藥股份有限公司
      濫用藥物檢驗報告（序號：竹偵三-3號）各1 份（見99年
      度毒偵字第780 號偵查卷第30、31頁）：被告葉信宏於99
      年3 月30日下午2 時30分許在新竹市刑警大隊偵三隊內所
      採集之尿液（檢體編號：F-047 號），經送臺灣尖端先進
      生技醫藥股份有限公司以氣相層析質譜儀分析法檢驗後，
      確呈鴉片類陽性反應，其中嗎啡濃度為434ng/ ml ，逾閾
      值濃度（為300ng/ml）1 倍有餘；佐證被告葉信宏於99年
      3 月28日晚間某不詳時間內，應有施用第一級毒品海洛因
      1 次之犯行，核與被告葉信宏所為之自白相符。
（三）被告葉信宏前於97年間，因施用毒品案件，經本院於97年
      4 月22日以97年度毒聲字第103 號裁定送觀察、勒戒，因
      認無繼續施用毒品之傾向，於98年4 月22日執行完畢釋放
      出所，並經臺灣新竹地方法院檢察署檢察官於98年4 月24
      日以98年度毒偵緝字第31號為不起訴處分確定等情，有臺
      灣高等法院被告前案紀錄表、刑案資料查註紀錄表及全國
      施用毒品案件紀錄表各1 份在卷可證。被告葉信宏既於前
      開觀察勒戒執行完畢釋放後5 年內，再犯本件施用第一級
      毒品案件，依毒品危害防制條例第23條第2 項之規定自應
      依法追訴處罰。
（四）綜上，本件事證業臻明確，被告葉信宏上揭犯行至堪認定
      ，應依法予以論科。
三、論罪科刑：
（一）論罪：按海洛因屬毒品危害防制條例第2 條第2 項第1款
      所定之第一級毒品，不得非法持有、施用。是核被告葉信
      宏本件所為係犯毒品危害防制條例第10條第1 項之施用第
      一級毒品罪。其持有第一級毒品海洛因後，進而施用，其
      持有之低度行為應為施用之高度行為所吸收，不另論以持
      有第一級毒品罪。
（二）累犯；被告葉信宏於87年間，因妨害自由罪案件，經本院
      於88年10月4 日以87年度重訴字第23號判決判處有期徒刑
      1 年10月、2 年，應執行有期徒刑3 年6 月，復經最高法
      院於91年9 月17日以91年度臺上字第5038號判決確定，於
      94年12月23日縮短刑期假釋出監，所餘刑期赴付保護管束
      ，迄96年1 月4 日保護管束期滿未經撤銷視為執行完畢等
      情，有臺灣高等法院被告前案紀錄表附卷可稽，其於有期
      徒刑執行完畢5 年內故意再犯本件有期徒刑以上罪，為累
      犯，應依刑法第47條第1 項之規定加重其刑。
（三）量刑：爰審酌被告葉信宏有前述構成累犯之刑事前科，足
      徵其素行非善，其不知戒惕，再度違犯本件毒品危害防制
      條例第10條第1 項之罪，無視於毒品對於自身健康之戕害
      及國家對於杜絕毒品犯罪之禁令，顯見被告葉信宏法治觀
      念薄弱，所為實不足取；並考量其犯罪之動機、目的單純
      ；又施用毒品係自戕行為，犯罪手段平和，亦未因此而危
      害他人，所生損害非大；再衡其於犯後終能坦認犯行，態
      度尚可，並參諸施用毒品者均有相當程度之成癮性及心理
      依賴，其犯罪心態與一般刑事犯罪之本質並不相同，應側
      重以適當之醫學治療及心理矯治處遇為宜，雖被告葉信宏
      坦認犯行並以家有幼小需照顧而請求處以得易科罰金之刑
      ，然被告葉信宏本件施用毒品之犯行非屬初犯，前原經臺
      灣新竹地方法院檢察署檢察官以99年度毒偵字第780 號緩
      起訴處分在案，因被告葉信宏於緩起訴處分期間內仍又施
      用毒品（本院刑事庭100 年度訴字第86號審理在案）致上
      開緩起訴處分經檢察官依職權撤銷，顯見被告葉信宏尚無
      悔改之意，且被告葉信宏本件所犯係毒品危害防制條例第
      10 條 第1 項施用第一級毒品罪之法定刑度為6 月以上5
      年以下有期徒刑，被告葉信宏又為累犯，應依刑法第47條
      第1 項加重其刑，自無以量處6 月以下有期徒刑等一切情
      狀，量處如主文所示之刑，以示懲儆。
據上論斷，應依刑事訴訟法第273 條之1 第1 項、第299 條第1
項前段，毒品危害防制條例第10條第1 項、刑法第11條前段、第
47條第1 項，判決如主文。
本案經檢察官洪期榮到庭執行職務。
中    華    民    國    100    年    5    月    13    日
                    刑事第九庭法  官  劉兆菊
以上正本證明與原本無異。
如不服本判決應於收受本判決後10日內向本院提出上訴書狀，上
訴書狀應敘述具體理由。上訴書狀未敘述上訴理由者，應於上訴
期間屆滿後20日內補提理由書狀於本院「切勿逕送上級法院」。
中    華    民    國    100    年    5    月    13    日
                              書記官  廖宜君
附錄本案論罪科刑法條：
毒品危害防制條例第10條
施用第一級毒品者，處 6 月以上 5 年以下有期徒刑。
施用第二級毒品者，處 3 年以下有期徒刑。